臺灣臺中地方法院民事判決
110年度中簡字第2522號
原      告  威鑫資產管理有限公司

法定代理人  邱麒穎
被      告  陳光宇
上列當事人間履行契約事件，本院於民國111年3月2日言詞辯論
終結，判決如下：
    主      文
原告之訴駁回。
訴訟費用由原告負擔。
    事實及理由
一、原告主張：兩造於民國109年9月2日簽立「威鑫資產管理有
    限公司理財顧問委任暨授權契約書」(下稱系爭契約)，並填
    寫威鑫資產管理客戶基本資料負債表，委任原告代其申請貸
    款新臺幣(下同)150萬元。而被告與聯邦商業銀行股份有限
    公司(下稱聯邦銀行)配合完成對保作業後，聯邦銀行已於10
    9年11月4日撥款完畢。依系爭契約第9條規定：「每件費用
    依核撥金額10%支付(撥款後收費)。甲方(即被告)應於貸款
    金額核撥後支付乙方(即原告)顧問諮詢費用。對於以不動產
    申請增加貸款額度者，其諮詢費用之計算係指金融機構審核
    該不動產價值後願貸之金額，減去甲方首次貸款金額(第一
    順位)攤還後所剩之餘額，為計算標準」，今被告委託原告
    代為申請之貸款業已核撥，是被告應給付原告顧問諮詢費新
    臺幣(下同)255000元【計算式：「400萬元(聯邦銀行貸款金
    額)－145萬元(首次貸款金額)」×10%＝0000000元】。又系爭
    契約第7條第3項規定：「違約者，除應給付原約定金額外，
    並應支付新臺幣陸萬元予對方」。被告經聯邦銀行核准 貸
    款並撥款後，應支付原告顧問諮詢費255000元，迭經原告催
    討，竟拒絕履行，爰依系爭契約之法律關係，請求被告給付
    顧問諮詢費255000元、違約金6萬元，合計315000元，及自
    起訴狀繕本送達翌日起至清償日止，按年息5%計算之利息。
二、被告則以：被告於109年9月上旬，透過原告聯繫與銀行洽商
    後並未取得銀行貸款撥放，因被告仍有資金需求，另外自行
    尋找貸款管道，後由第三人金富台地政士事務所許香能協助
    ，先於109年9月21日與訴外人張煌聖簽訂個人借款契約書，
    再由許香能地政士協助辦理抵押權塗銷登記及銀行轉貸之設
    定登記，並因此支付協助辦理貸款及抵押權登記辦理之費用
    予許香能。原告並未完成協助被告取得貸款，自無理由向被
    告請求給付等語置辯，請求駁回原告之訴。       
三、原告主張之事實，固據其提出系爭契約書、客戶基本資料、
　　土地及建物登記第一類謄本、電話錄音隨身碟及譯文等件為
　　證。惟依被告所提出之借款契約書、不動產代辦費用明細所
　　示，被告係於109年9月21日起，以年息36%，向訴外人張煌
　　聖借款55萬元，再由金富台地政士事務所地許香能協助辦理
    抵押權塗銷登記及銀行轉貸之設定登記，並於109年11月4日
    付清全部費用。而原告初於110年10月6日本院言詞辯論時聲
    請傳喚許香能代書作證、嗣於110年11月10日本院言詞辯論
    時陳稱：「許香能與本案一點關係都沒有，其實錄音檔裡面
    都有。」、「錄音譯文就已經講清楚，所以不需要傳喚證人
    許許香能到庭作證」、「許香能是銀行窗口的人員，許香能
    只是先去墊款而已」，即未證明訴外人張煌聖借款55萬元予
    被告，及金富台地政士事務所地許香能協助辦理抵押權塗銷
    登記及銀行轉貸之設定登記與原告有關，此觀原告所提出之
    109年11月4日電話譯文中，被告亦稱：「我都有問過了。銀
    行那邊，代書那邊，我都有問過了。他們說沒有啊！不認識
    你們(指原告)啊！」自明。是被告抗辯係自行尋找貸款管道
    ，原告並未完成協助被告取得貸款等語，堪足採信。從而，
    原告依系爭契約之法律關係，請求被告給付顧問諮詢費2550
    00元、違約金6萬元，合計315000元，及自起訴狀繕本送達
    翌日起至清償日止，按年息5%計算之利息，即屬無據，應予
    駁回。
四、訴訟費用負擔之依據：民事訴訟法第78條。
中　　華　　民　　國　　111 　年　　4 　　月　　20　　日
                  臺中簡易庭  法　官  劉正中
以上為正本係照原本作成。
如不服本判決，應於送達後20日內，向本院提出上訴狀並表明上
訴理由，如於本判決宣示後送達前提起上訴者，應於判決送達後
20日內補提上訴理由書（須附繕本）。如委任律師提起上訴者，
應一併繳納上訴審裁判費。
中　　華　　民　　國　　111 　年　　4 　　月　　12　　日
                              書記官  江婉君